# 关于长期股权投资因其他方增加投资而导致的投资变动问题

提问人：2ndf_kai 时间：2017-03-25 23:18:47
我在 16 年的课件里面看到这样一句话：1.被投资单位除净损益、其他综合收益以及利润分配以外的所有者权益的其他变动的因素，主要包括被投资单位接受其他股东的资本性投入、被投资单位发行可分离交易的可转债中包含的权益成分、以权益结算的股份支付、其他股东对被投资单位增资导致投资方持股比例变动等。 投资方应按所持股权比例计算应享有的份额，调整长期股权投资的账面价值，同时计入资本公积（其他资本公积），并在备查簿中予以登记。 　　借：长期股权投资——其他权益变动 　　　　贷：资本公积——其他资本公积（或反分录）　　　 请教大家，关于“其他股东对被投资单位增资导致投资方持股比例变动”这个情况下的处理，如果投资方在投入资本时存在商誉因素，那么理论上如果其他股东有增资，投资方该如何调整长期股权投资账面价值？（当初确认的时候没按公允，其他股东增资时长投是否因按照公允进行调整？之前存在的商誉在此时该如何理解？）
会计小白一枚，请大家不吝指教一二。

回答人：chenyiwei
在计算上述分录中的调整金额时，所依据的是被投资方在引入其他股东增资前后本企业在其可辨认净资产中所享有份额的变动额，与当初投资时形成的商誉因素无关。因此原投资成本中包含的商誉因素的金额应保持不变。但是，如果本次外部股东增资价格低于原本企业增资价格的，应考虑该商誉因素是否存在减值迹象，对其进行谨慎的减值测试和计提减值准备。